臺灣高雄地方法院刑事判決
111年度審易字第406號
公  訴  人  臺灣高雄地方檢察署檢察官
被      告  黃茂軒




上列被告因竊盜案件，經檢察官提起公訴（111年度偵字第4690
號），因被告於準備程序進行中，就被訴事實為有罪之陳述，經
本院告知簡式審判程序之旨，並聽取被告與公訴人之意見後，依
簡式審判程序審理，判決如下：
    主  文
黃茂軒犯侵入住宅竊盜罪，處有期徒刑柒月。
未扣案之犯罪所得現金新臺幣肆仟元沒收之，並於全部或一部不
能沒收或不宜執行沒收時，追徵其價額。
    事  實
一、黃茂軒意圖為自己不法之所有，基於加重竊盜之犯意，於民
    國110年11月29日21時25分許，見咪莎位於高雄市○鎮區○○路
    00號之住處大門未關，即侵入該住處內徒手竊取咪莎所有之
    現金新臺幣（下同）1萬3000元，得手後旋即逃逸。嗣經咪
    莎發覺報警處理，經警調閱監視器畫面循線查獲黃茂軒，並
    扣得現金9,000元，而查悉上情（扣案物已發還予咪莎）。
二、案經咪莎訴由高雄市政府警察局前鎮分局報告臺灣高雄地方
    檢察署檢察官偵查起訴。
    理  由
一、被告黃茂軒所犯係死刑、無期徒刑、最輕本刑為3 年以上有
    期徒刑以外之罪，亦非高等法院管轄第一審之案件，其於本
    院就被訴事實為有罪之陳述，經本院告知簡式審判程序之旨
    ，並聽取當事人之意見後，本院認宜進行簡式審判程序，爰
    依刑事訴訟法第273條之1第1 項規定，裁定改行簡式審判程
    。又本件所引屬於審判外陳述之傳聞證據，依同法第273 條
    之2規定，不受第159條第1項關於傳聞法則規定之限制，依
    法有證據能力，均合先敘明。
二、上揭事實，業據被告於警詢及本院審理時坦承不諱（見警卷
    第5-9頁、本院卷第55、67頁），核與證人即告訴人咪莎於
    警詢之證述情節大致相符（見警卷第13-18頁），並有高雄
    市政府警察局前鎮分局扣押筆錄、扣押物品目錄表、贓物認
    領保管單各1份、監視錄影光碟1片、監視器擷取畫面18張、
    照片暨網路截圖11張在卷可稽（見警卷第23-55頁），足認
    被告上開任意生之自白與事實相符，堪予採信。本件事證明
    確，被告犯行應堪認定，應依法論科。
三、論罪科刑
(一)核被告所為，係犯刑法第321條第1項第1款之侵入住宅竊盜
    罪。
(二)至於被告本件犯行應否論以累犯並加重其刑一節，因起訴書
    及公訴人均未主張被告本件犯行應論以累犯，亦未就此部分
    具體指出證明方法，參照最高法院111 年4 月27日110 年度
    台上大字第5660號裁定意旨，本院自毋庸依職權調查並為相
    關之認定，併予指明。　　
(三)本院審酌被告不思以正途獲取所需，任意侵入住宅竊取他人
    物品，不但欠缺尊重他人財產，更破壞他人住居安全，動機
    及行為均可議；惟念及其犯後坦承犯行，態度尚可，另衡之
    本件被告犯罪動機、手段（見告訴人住處大門未關進入行竊
    ）、竊得財物（現金1萬3000元，嗣經警查扣9000元而返還
    告訴人）、所生危害（他人住居安全、及告訴人尚有4000元
    之財產損害）、及被告於本院自陳之智識程度、家庭生活經
    濟狀況（見本院卷第69頁）、暨其前於107年至108年間因偽
    證案件，經法院論罪科刑及執行完畢，有臺灣高等法院被告
    前案紀錄表所示之素行等一切情狀，量處如主文所示之刑。
四、沒收部分：
    被告竊得之現金1萬3000元，其中9,000元已經扣案並返還告
    訴人，有贓物認領保管單在卷可稽（見警卷第27頁），是就
    此部分，依刑法第38條之1第5項規定，爰不予宣告沒收或追
    徵；至於其餘之現金4,000元部分，已經被告花用、且未經
    扣案，亦未返還告訴人，已經被告自承在卷（見警卷第8頁
    、本院卷第69頁），屬被告之犯罪所得，自應依刑法第38條
    之1第1項前段、第3項規定宣告沒收，並於全部或一部不能
    沒收或不宜執行沒收時，追徵其價額。　
據上論斷，應依刑事訴訟法第273條之1第1項、第299條第1項前
段，刑法第321條第1項第1款、第38條之1第1項前段、第3項、第
5項，刑法施行法第1條之1第1項，判決如主文。　　
本案經檢察官王清海提起公訴，檢察官王勢豪到庭執行職務。
中　　華　　民　　國　　111 　年　　6 　　月　　16　　日
                  刑事第五庭    法　官  黃蕙芳
以上正本證明與原本無異。
如不服本判決應於收受送達後20日內向本院提出上訴書狀，並應
敘述具體理由；如未敘述上訴理由者，應於上訴期間屆滿後20日
內向本院補提理由書（均須按他造當事人之人數附繕本）「切勿
逕送上級法院」。
因疫情而遲誤不變期間，得向法院聲請回復原狀。　　　　　　
中　　華　　民　　國　　111 　年　　6 　　月　　16　　日
                                書記官  陳惠玲
附錄本件論罪科刑之法條： 
中華民國刑法第321條
犯前條第 1 項、第 2 項之罪而有下列情形之一者，處 6 月以
上 5 年以下有期徒刑，得併科 50 萬元以下罰金：
一、侵入住宅或有人居住之建築物、船艦或隱匿其內而犯之。
二、毀越門窗、牆垣或其他安全設備而犯之。
三、攜帶兇器而犯之。
四、結夥三人以上而犯之。
五、乘火災、水災或其他災害之際而犯之。
六、在車站、港埠、航空站或其他供水、陸、空公眾運輸之舟、
    車、航空機內而犯之。
前項之未遂犯罰之。